【裁判字號】    92,毒抗,166
【裁判日期】    920404
【裁判案由】    毒品危害防制條例
【裁判全文】
臺灣高等法院刑事裁定                            九十二年度毒抗字第一六六號
    抗  告  人
    即  被  告   甲○○
右列抗告人因違反毒品危害防制條例案件，不服臺灣板橋地方法院九十二年三月十二
日裁定（九十二年度毒聲字第七三二號）提起抗告，本院裁定如左：
    主  文
抗告駁回。
    理  由
一、本件抗告意旨略以：抗告人即被告甲○○經停止戒治後即遠離毒品，歷次赴臺灣
    臺中地方法院檢察署觀護人室報到並採尿檢驗，均未發現有毒品反應，然民國九
    十二年一月二十四日所採集之尿液，檢驗結果竟呈嗎啡陽性反應，抗告人十分驚
    愕，而該次尿液係由非屬於公家單位之中山醫學大學附設醫院濫用藥物檢測中心
    檢驗，其檢驗結果之客觀性令人啟疑，原審未另送較客觀之公家機關檢驗，遽裁
    定撤銷停止戒治，令入戒治處所強制戒治，抗告人實難甘服，為此提起抗告云云
    。
二、按毒品危害防制條例第二十二條第二項規定，違反保護管束應遵守事項情節重大
    者，得由檢察官聲請法院裁定撤銷停止戒治。又毒品危害防制條例施行細則第十
    六規定：本條例第二十條第四項、第二十二條第二項所稱違反保護管束應遵守事
    項情節重大，應斟酌下列情形定之：‧‧‧（二）保護管束期間因故意更犯本條
    例第十條之罪，經法院裁定送勒戒處所觀察、勒戒者。次按海洛因經注射入人體
    後，約百分之八十於二十四小時內自尿中排出，一般而言，尿液中能否驗出嗎啡
    陽性反應與其投與量、投與途徑、採尿時間、個人體質及檢驗方法之靈敏度有關
    ，因此僅憑尿液中呈煙毒反應，並無法確實推定吸食時間距採集時間之長短，惟
    依上述資料推斷，注射六毫克之海洛因鹽酸鹽，其代謝物嗎啡之平均可檢出時限
    約為二十六小時（參見行政院衛生署藥物食品檢驗局八十一年九月八日（八一）
    藥檢壹字第八一一四八八五號函），又以氣相層析質譜儀之方法作藥物及其代謝
    產物之定性及定量分析檢驗者，幾乎不會有偽陽性反應產生，亦即如尿液中未含
    有煙毒之反應者，即不可能產生因藥物所引起之偽陽性反應（參見行政院國軍退
    除役官兵輔導委員會榮民總醫院八十三年四月七日（八三）北總內字第０三０三
    九號函）。
三、本院查：抗告人於九十二年一月二十四日至臺灣臺中地方法院檢察署觀護人室報
    到，經採集尿液，送衛生署濫用藥物檢驗認可機構 (管藥認可字第００七號) 之
    中山醫學大學附設醫院藥物濫用檢測中心以氣相層析質譜儀法 (ＧＣ＼ＭＳ) 確
    認，檢驗結果呈海洛因代謝後之嗎啡陽性反應，有中山醫學大學附設醫院藥物濫
    用檢測中心尿液檢驗報告一份足佐，而中山醫學大學附設醫院藥物濫用檢測中心
    係屬衛生署認可之檢驗機構，且其以氣相層析質譜儀法為確認，亦足以避免偽陽
    性之反應，況抗告人之嗎啡閾值高達８９０ＮＧ／ＭＬ (嗎啡陽性閾值為３００
    ＮＧ／ＭＬ )，足認抗告人於保護管束期間之九十二年一月二十四日採尿前二十
    六小時內某時，有施用第一級毒品海洛因之行為。抗告人既於停止戒治付保護管
    束期間，再有施用毒品之舉，其違反保護管束應遵守事項情節重大，顯已足認其
    僅受保護管束難以達成戒治之效果，原審准檢察官之聲請，依毒品危害防制條例
    第二十二條第二項之規定，裁定撤銷停止戒治，令抗告人入戒治處所施以強制戒
    治，認事用法，尚無不當。至抗告意旨辯稱其於停止戒治保護期間，已遠離毒品
    ，該檢驗機構係屬私人單位，未具公信力云云，顯係飾卸之詞，洵無足採，其恣
    意指摘原裁定不當，為無理由，應予駁回。
四、據上論斷，應依刑事訴訟法第四百十二條裁定如主文。
中      華      民      國    九十二    年      四      月      四      日
                              臺灣高等法院刑事第二十四庭
                                  審判長法  官  陳  貽  男
                                        法  官  陳  憲  裕
                                        法  官  徐  世  禎
右正本證明與原本無異。
不得再抗告。
                                        書記官  陳  玲  憶
中      華      民      國    九十二    年      四      月      四      日


司法院資訊處製作；財團法人民間司法改革基金會備份。
